【裁判字號】    90,易,731
【裁判日期】    900411
【裁判案由】    詐欺
【裁判全文】
臺灣高雄地方法院刑事判決                            九十年度易字第七三一號
    公  訴  人  臺灣高雄地方法院檢察署檢察官
    被      告  戊○○
右列被告因詐欺案件，經檢察官提起公訴（八十九年度偵字第一六四三六號），本院
判決如左：
    主  文
戊○○連續意圖為自己不法之所有，以詐術使人將本人之物交付，處有期徒刑捌月。
    事  實
一、戊○○基於概括之犯意，意圖為自己不法之所有，連續於八十九年五月間，在高
    雄市三民區○○○○○路局檢車段，向己○○佯稱其係該檢車段組長，可代為安
    排己○○及己○○之兄潘俊德進入鐵路局工作，然須先交付保險費及賄賂相關人
    員之紅包及交際費，致己○○陷於錯誤，先後交付戊○○新台幣（以下同）十五
    萬一千八百元（起訴書誤載為二十一萬八千八百元）。於同年五月間，利用不知
    情之己○○介紹認識己○○之同學丙○○，而以同一詐術，向丙○○詐得三萬零
    四百元（起訴書誤載為十萬八千元）。同年月，又利用不知情之丙○○介紹認識
    其友人庚○○，戊○○即向庚○○偽稱可代為安排在鐵路局工作，以同一詐術，
    致庚○○陷於錯誤，而交付七萬七千六百元（起訴書誤植為十萬八千元）予丙○○轉交戊○○。同年月十八日，又以同一詐術向甲○○佯稱須先交付保險費二萬
    零四百元，致甲○○陷於錯誤，在高雄市後火車站，如數交付該等款項予戊○○
    。於同年六月間，又以同一手法，向己○○之同學乙○○及丁○○各詐得六萬八
    千四百元。嗣於同年八月間，己○○等人因戊○○遲未依先前承諾安排工作，乃
    向戊○○索討先前交付之款項，然戊○○又未能返還該等款項，己○○等人始知
    受騙，報警處理。
二、案經高雄市政府警察局三民第一分局移送及甲○○訴請台灣高雄地方法院檢察署
    檢察官偵查起訴。
    理  由
一、訊之被告戊○○固坦承有於右揭時、地，冒稱係鐵路局檢車段組長，向己○○、
    丙○○、庚○○、乙○○、丁○○及甲○○等人詐取財物，惟仍辯稱：伊係聽信
    自稱「陳建民」之人所言，才向被害人等行騙，其施詐僅係要賺取中間人之酬勞
    ，詐得之財物係交付予自稱「陳建民」之人云云。惟按諸常理，被告若果將被害
    人等多筆賄款交付予自稱「陳建民」之人，則與陳建民自屬有相當之交情，焉有
    案發後無法提供任何陳建民之真實姓名或住、居所等資料以供查証之理。且於整
    個行騙之過程，被害人等亦均未聽聞被告有提及陳建民其人，此亦經被害人己○○、丙○○、庚○○、乙○○、丁○○及甲○○等人於審理中指明在卷，被告所
    辯顯係事後卸責之詞，不足採信。此外，被告本件犯行並經被害人己○○、丙○○、庚○○、乙○○、丁○○及甲○○等人於警訊、偵查及本院審理中指述不移
    ，並有被告簽署交付甲○○之收受二萬四千元切結書一份附卷可稽。綜上所述，
    被告犯行事証明確，應堪認定。
二、核被告所為係犯刑法第三百三十九條第一項之罪。被告先後多次詐財行為時間緊
    接，而犯同一構成要件，顯係基於概括之犯意為之，應依刑法第五十六條連續犯
    之規定論以一罪並加重其刑。爰審酌被告前即有詐欺、侵占、竊盜及妨害秩序等
    前科，於八十三年七月一日執行完畢出監（未構成累犯），此有台灣高等法院被
    告全國前案紀錄表一份存卷可按。竟仍不知悔改，而有本件詐欺犯行，其惡性自
    係非輕，及其詐得之款項達三十餘萬元，犯後又未能坦承全部犯行，態度非佳等
    一切情狀，量處如主文所示之刑。
據上論斷，應依刑事訴訟法第二百九十九條第一項前段、刑法第五十六條、第三百三
十九條第一項、罰金罰鍰提高標準條例第一條前段，判決如主文。
本案經檢察官井天博到庭執行職務
中      華      民      國      九十      年      四      月    十一    日
                                      臺灣高雄地方法院刑事第七庭
                                          法  官  蔡  國  卿
右正本證明與原本無異。
如不服本判決，應於判決送達後十日內，向本院提出上訴狀。
                                          書記官  邱  靜  銘
中      華      民      國      九十      年      四      月    十三    日
附錄本案判決論罪科刑之法條
刑法第三百三十九條第一項：
意圖為自己或第三人不法之所有，以詐術使人將本人或第三人之物交付者，處五年以
下有期徒刑、拘役或科或併科一千元以下罰金。


司法院資訊處製作；財團法人民間司法改革基金會備份。
